# 瑞华研究 2-3-8职工教育经费是否可以计提递延所得税资产

提问人：苹果宝贝 007 时间：2016-10-17 15:07:43
请教陈版主及版内大侠：瑞华研究 2-3-8职工教育经费是否可以计提递延所得税资产
对于因计提数超过使用数而形成的“应付职工薪酬——职工教育经费”贷方余额， 由于未来没有明确的使用计划，也不构成会计意义上确认负债所需的“现时义务”，因此不 能确定该项暂时性差异的预计转回时间，也就无法合理预计转回时是否可能产生足够的应纳 税所得额。所以，对于因计提数超过使用数而形成的职工教育经费余额不能确认递延所得税 资产（比照问题2-3-5“能否就已计提尚未使用的安全生产费形成的专项储备余额确认递延 所得税资产” 的讨论）。
对于这点我有些不能理解，如果职工教育经费贷方存在余额，下一年度符合职工教育经费的支出可以先从贷方余额中列支上年度贷方余额使用完毕后，再进行计提和列支。
这种情况下是能预计暂时性差异预计转回时间的，如果预计转回当年有足够的应纳税所得额，就应当确认递延所得税资产不知道我理解的对不对？

回答人：chenyiwei
职工教育经费的余额，名义上是作为负债列示，但严格来说并不符合负债的定义和确认条件，并不是由过去的交易或事项导致的对外支付的现时义务，而是对未来可能发生的支出的预先准备。如果从其经济实质来看，其作为负债的账面价值和计税基础都应当是零，相应地暂时性差异并不存在，也就没有确认递延所得税资产或负债的基础（暂时性差异）。这与专项储备余额不确认递延所得税资产的原理是一致的。

提问人：苹果宝贝 007 时间：2016-10-18 21:38:46
陈版主，在学习所得税专题，遇到关于所得税方面的问题就都在此帖下问了： 问题 2-3-9（ 矿山弃置费用是否确认递延所得税） 问题： 就矿山弃置费用确认预计负债时， 是否需确认对应的递延所得税资产？ 解答： 1 、 企业在购置固定资产时或者在特定期间内出于生产存货以外的其他目的而使用有关 固定资产时所产生的拆卸、搬运和场地清理义务等支出。企业应当按照《企业会计准则第 13号——或有事项》的规定，按照现值计算确定应计入固定资产成本的金额和相应的预计 负债：在此情况下，由于初始确认弃置费用导致增加固定资产账面价值，即固定资产账面价 326 值高于其计税基础；同时预计负债的账面价值也高于计税基础，即固定资产存在应纳税暂时 性差异，预计负债存在可抵扣暂时性差异。但由于该交易并非企业合并，且属于在初始确认 时既不影响会计利润也不影响应纳税所得额的资产、负债初始确认，故根据《企业会计准则 第 18 号——所得税》第十一条和第十三条规定的“初始确认豁免”原则（对于并非企业合 并，且在初始确认时既不影响会计利润也不影响应纳税所得额的资产、负债的初始确认而言， 不应就资产和负债的初始计量金额与计税基础之间存在的暂时性差异确认递延所得税资产 或递延所得税负债），在初始确认固定资产和预计负债时不确认递延所得税负债和递延所得 税资产。 但是，后续该固定资产计提折旧时，由于会计上应计提的折旧额超出税法规定的税前可扣除金额，导致的暂时性差异变动额，应当确认递延所得税资产（注：以在可预见的未来产 生足够多的应纳税所得额为前提，下同）；“预计负债——弃置费用”的账面价值因后续折现 因素而逐步增加，与计税基础（零）之间的差异逐步扩大，也应当确认递延所得税资产。
此解答的意思是否为： ①弃置费用在初始确认时不确认递延所得税资产/负债。 ②后续计提折旧时，固定资产账面价值大于计税基础， 2 者之间形成的应纳税差异，应确认递延所得税负债 ③后续计提折旧时，预计负债账面价值小于计税基础， 2 者之间形成的可抵扣差异，应确认递延所得税资产 同一笔业务，既确认递延所得税资产，又确认递延所得税负债？

回答人：chenyiwei
后续是就固定资产的折旧差异和预计负债的折现（摊余成本确认利息支出）差异分别确认递延所得税资产。确认的基础不是初始计量中形成的暂时性差异。

提问人：zengfengxia 时间：2016-10-24 14:55:04
陈版，金融工具准则征求意见稿要求按照预期信用损失确认减值与当前准则定义“有客观证据表明该金融资产发生减值的”计提减值准备二者有什么区别？表明金融资产不仅仅考虑已经出现的减值还需计量预计可能发生的损失，这样的话，在计量递延所得税资产时，需要考虑两个部分的区别了？

回答人：chenyiwei
这不仅仅是递延所得税资产的问题。更大的影响是：帐龄分析法在“预期损失模型”下将无法再使用。